臺灣桃園地方法院刑事判決　　　　　　　　　　　　　九十一年度訴字第三九九號
　　公　訴　人　臺灣桃園地方法院檢察署檢察官
　　被　　　告　甲○○
右列被告因違反毒品危害防制條例案件，經檢察官提起公訴（九十年度毒偵字第四三
六九、第四六七七號號），本院判決如左：
        主  文
甲○○連續施用第一級毒品，處有期徒刑捌月，扣案第一級毒品海洛因（驗餘淨重零
點零壹公克）沒收銷燬之；削尖吸管壹支沒收之。又施用第二級毒品，處有期徒刑陸
月。應執行有期徒刑壹年，扣案第一級毒品海洛因（驗餘淨重零點零壹公克）沒收銷
燬之；削尖吸管壹支沒收之。
        事  實
一、甲○○前因施用第二級毒品安非他命案件，經本院於民國八十九年一月八日以八
    十九年度毒聲字第一九０號裁定送觀察、勒戒後，認無繼續施用毒品之傾向，業
    經台灣桃園地方法院檢察署檢察官於八十九年一月二十七日，以八十九年度毒偵
    字第七八號不起訴處分確定。嗣甲○○於不起訴處分後五年內復基於概括犯意，
    自九十年三月間某日起至九十年十一月六日止十四時許，連續在桃園縣八德市○
    ○里○鄰○○路九九一巷一ＯＯ號住處，以將海洛因摻在香菸中吸食之方式，連
    續施用第一級毒品海洛因，平均約一、二星期施用一次。又於九十年十一月四日
    十六時許，在前揭住處，以玻璃球吸食器（已丟棄滅失）施用第二級毒品安非他
    命一次。嗣為警於九十年十一月六日十八時許，在前揭住處查獲，並扣得第一級
    毒品海洛因一包（毛重Ｏ．二公克，驗餘淨重０點０一公克）及其所有供施用毒
    品之削尖吸管一支。
二、嗣經本院於九十年十一月七日以九十年度毒聲字第四五五一號裁定送台灣桃園看
    守所附設勒戒處所觀察、勒戒，甲○○另經該所採尿液驗得安非他命陽性反應，
    而移送台灣桃園地方法院檢察署檢察官另行偵辦。而其觀察勒戒結果因認有繼續
    施用毒品傾向，再經本院於九十年十一月二十七日以九十年毒聲字第四七七九號
    裁定送強制戒治。
三、案經桃園縣警察局八德分局及台灣桃園看守所附設勒戒處所報告臺灣桃園地方法
    院檢察署檢察官偵查起訴。
        理  由
一、右開犯罪事實，業經被告甲○○於本院審理中自白不諱，且有前揭毒品及施用毒
    品器具扣案。而扣案之白色粉末，經送法務部調查局鑑定結果確係第一級毒品海
    洛因，合計驗餘淨重０‧０一公克，此有該局鑑定通知書一紙在卷可稽（見本院
    卷）。再查，被告於九十年十一月六日為警查獲時，及另於台灣桃園看守所附設
    勒戒處所所採之尿液，經檢驗結果，分別呈嗎啡及甲基安非他命類陽性反應，有
    桃園縣衛生局不法藥物尿液檢定書、台灣桃園監獄不法藥物尿液檢定書各一紙在
    卷可憑。又被告前因施用第二級毒品安非他命案件，經本院於八十九年一月八日
    以八十九年度毒聲字第一九０號裁定送觀察、勒戒後，認無繼續施用毒品之傾向
    ，業經台灣桃園地方法院檢察署檢察官於八十九年一月二十七日，以八十九年度
    毒偵字第七八號不起訴處分確定，此有台灣桃園地方法院檢察署刑案資料查註記
    錄表及台灣高等法院被告全國前案記錄表、不起訴書各一份在卷為憑，從於被告
    係前犯毒品危害防制條例案件經不起訴確定後，五年內再犯本件毒品危害防制條
    例之罪，亦堪認定。此外，並有其所有之第一級毒品海洛因及其所有供施用毒品
    之削尖吸管一支等物扣案可資佐證，事證明確，被告之犯行均堪認定，應予依法
    論科。
二、核被告甲○○所為，係犯毒品危害防制條例第十條第一項之施用第一級毒品及同
    條第二項之施用第二級毒品罪。被告施用第一、二級毒品前分別持有毒品之低度
    行為，均為施用之高度行為所吸收，均不另論罪。被告多次施用第一級毒品犯行
    ，時間密接，方法相同，觸犯構成要件相同之罪名，顯係基於概括犯意為之，為
    連續犯，應依刑法第五十六條規定論以一罪，並加重其刑。又所犯施用第一、二
    級毒品二罪，犯意各別，罪名不同，應予分論併罰。爰審酌被告曾有多次施用煙
    毒、麻藥紀錄，施用毒品之次數、數量相當嚴重，且其前已曾因施用毒品案件，
    裁定送觀察、勒戒後，始由檢察官為不起訴處分確定，詎其仍不知悔改，復連續
    施用第一級毒品海洛因及第二級毒品安非他命，顯示其定力不足、意志不堅、易
    受外界誘惑、惟犯後坦承犯行之態度等一切情狀，分別量處如主文所示之刑，並
    定其應執行之刑。
三、扣案之第一級毒品海洛因（驗餘淨重０‧０一公克），應依毒品危害條例第十八
    條第一項規定，沒收銷燬之；又扣案之削尖吸管一支，係被告所有供施用第一級
    毒品所用之物，業據其自承在卷，亦應依刑法第三十八條第一項第二款規定宣告
    沒收之。
據上論斷，應依刑事訴訟法第二百九十九條第一項前段、毒品危害防制條例第十條第
一項、第二項、第十八條第一項前段，刑法第十一條前段、第五十六條、第五十一條
第五款，刑法第三十八條第一項第二款，判決如主文。
本案經檢察官胡樹德到庭執行職務。
中      華      民      國  九十一    年      四      月     三十     日
                                臺灣桃園地方法院刑事第一庭
                                        法  官  陳  永  來
右正本證明與原本無異。
如不服本判決，應於判決送達後十日內向本院提出上訴狀( 應附繕本 )，上訴於
臺灣高等法院。
                                       書記官  洪  明  媚
中      華      民      國    九十一    年      五      月       一     日
附論罪科刑依據之法條
毒品危害防治條例
第十條第一項、第二項
          施用第一級毒品者，處六月以上五年以下有期徒刑。
          施用第二級毒品者，處三年以下有期徒刑。
第十八條第一項
          查獲之毒品及專供製造或施用毒品之器具，不問屬於犯人與否，均沒收銷
          燬之。但合於醫藥或研究之用者，得不予銷燬。
